【裁判字號】    90,易,1390
【裁判日期】    901009
【裁判案由】    毒品危害防制條例
【裁判全文】
臺灣臺南地方法院刑事判決                          九十年度易字第一三九號
    公  訴  人  臺灣台南地方法院檢察署檢察官
    被      告  甲○○
右列被告因違反毒品危害防制條例案件，經檢察官提起公訴（八十九年度營毒偵字第
二三七號），本院判決如左：
    主  文
甲○○施用第二級毒品，累犯，處有期徒刑捌月。
扣案之第二級毒品安非他命壹包（淨重零點貳貳零玖公克）沒收銷燬之。
    事  實
一、甲○○曾於民國八十五年間，因安非他命案件，經台灣板橋地方法院判處有期徒
    刑五月確定，甫於八十七年九月三日執行完畢，猶不知悔改。
二、甲○○前因施用第一級毒品案件，經本院以八十八年度毒聲字第七九七號裁定送
    觀察、勒戒後，認有繼續施用毒品之傾向，而由本院另依八十八年度毒聲字第一
    六一五號裁定送強制戒治，嗣經該院以八十八年度毒聲字第三一七二號裁定停止
    戒治，交付保護管束，於八十九年五月二十七日保護管束期滿，經台灣台南地方
    法院檢察署檢察官於八十九年六月九日，以八十九年度戒毒偵字第三五一號案件
    ，不起訴處分確定在案。
三、詎甲○○不知悔改，復於前開不起訴處分確定後五年內，於九十年四月二日前數
    日內之不詳時間，在不詳地點，非法施用第二級毒品安非他命，嗣於九十年四月
    二日，為警方在桃園縣中壢市篤行里篤行六村三五０號查獲甲○○，並查扣安非
    他命吸食工具一組及安非他命一小包（淨約○．二二○九公克）。
四、案經桃園縣警察局八德分局報告台灣桃園地方法院檢察署檢察官呈請台灣高等法
    院檢察署令轉臺灣臺南地方法院檢察署檢察官偵查起訴。
    理  由
一、被告甲○○矢口否認有施用第二級毒品安非他命，辯稱：係友人「阿彬」帶他去
    現場的，他不知該批物品是誰的，且沒有吸食安非他命云云。惟查將被告親自緘
    封捺印之尿液送檢驗、複驗，確呈安非他命陽性反應，此有桃園縣衛生局驗尿報
    告、法務部調查局檢驗通知書各一紙在卷可稽，並有第二級毒品安非他命一包（
    淨重○點二二○九公克）、吸食工具一組扣案可資佐證，被告所辯並不足採信，
    本件事證明確，被告犯行洵堪認定，應依法論科。
二、被告前因施用毒品案件，經本院以八十八年度毒聲字第七九七號裁定送觀察、勒
    戒後，認有繼續施用毒品之傾向，而由本院另依八十八年度毒聲字第一六一五號
    裁定送強制戒治，嗣經該院以八十八年度毒聲字第三一七二號裁定停止戒治，交
    付保護管束，於八十九年五月二十七日保護管束期滿，經台灣台南地方法院檢察
    署檢察官於八十九年六月九日，以八十九年度戒毒偵字第三五一號案件，不起訴
    處分確定在案，有上開八十九年度戒毒偵字第三五一號不起訴處分書影本在卷可
    稽，被告於九十年四月二日前數日在不詳處所施用第二級毒品安非他命，係於受
    不起訴處分確定後，五年內再犯施用第一級毒品之罪，係屬二犯。
三、查安非他命依毒品危害防制條例第二條第二項第二款規定係屬第二級毒品，核被
    告所為，係犯毒品危害防制條例第十條第二項之施用第二級毒品安非他命罪，被
    告持有第二級毒品安非他命之低度行為，為施用之高度行為所吸收，不另論罪。
    查被告有事實欄所載之犯罪科刑執行情形，其前受有期徒刑之執行完畢後，五年
    以內再犯本件有期徒刑以上之本罪，為累犯，應依刑法第四十七條之規定遞加重
    其刑。爰審酌被告前有施用毒品前科，於受不起訴處分確定後，五年內竟再施用
    ，顯見其意志不堅，復參酌所犯施用毒品行為係戕害自己身心健康及其犯罪後態
    度等一切情狀，量處如主文所示之刑，以資懲儆。
四、扣案白命一包（毛重○點二二○九公克），經憲兵司令部刑事鑑識中心鍵驗，確
    為安非他命，此有該局鍵驗通知書一只附卷，係屬毒品，爰依毒品危害防制條例
    第十八條第一項前段之規定沒收銷燬之。另扣案之安非他命吸食器一組，雖施用
    毒品所用之器具，但無證據證明為被告所有，爰不另為沒收之諭知，附此敘明。
據上論斷，應依刑事訴訟法第二百九十九條第一項前段，毒品危害防制條例第十條第
二項、第十八條第一項前段，刑法第十一條前段、第五十六條、第四十七條，判決如
主文。
中    華    民    國      九十        年      十        月      九      日
                                  臺灣臺南地方法院刑事第三庭
                                          法  官
附錄本案論罪科刑法條：
毒品危害防制條例第十條第二項


司法院資訊處製作；財團法人民間司法改革基金會備份。
